臺灣基隆地方法院基隆簡易庭民事判決
原　　　告　陳郁欣
被　　　告　阮怡銘
上列原告因與被告間傷害事件，提起附帶民事訴訟請求損害賠償
事件，經本院刑事庭移送前來（100年度基簡附民字第28號），
本院於民國100年10月18日言詞辯論終結，判決如下：
    主  文
被告應給付原告新臺幣萬仟伍佰壹拾元，及自民國一○○年
五月十一日起至清償日止，按年息百分之五計算之利息。
原告其餘之訴駁回。
訴訟費用由被告負擔十分之一，餘由原告負擔。
本判決第一項得假執行。
    事實及理由
一、被告經合法通知，未於言詞辯論期日到場，核無民事訴訟法
    第386條各款所列情形，爰依同法第436條第2項、第385條第
    1項前段規定，准原告之聲請，由其一造辯論而為判決。
二、按訴狀送達後，原告不得將原訴變更或追加他訴。但擴張或
    減縮應受判決事項之聲明者，不在此限，民事訴訟法第255
    條第1項第3款定有明文。本件原告原起訴請求被告給付新臺
    幣（下同）30萬5,000元，及自民國100年1月1日起至清償日
    止，按年息5%計算之利息，嗣於本院100年10月18 日言詞辯
    論期日縮減聲明為請求被告給付20萬8,510 元及自起訴狀繕
    本送達被告之翌日起至清償日止，按年息5%計算之利息，揆
    諸前揭規定，核屬減縮應受判決事項之聲明，應予准許。
三、原告起訴主張：100年1月1日4時20分許，被告搭乘訴外人吳
    俊澄所駕駛車號2373—FJ號之自小客車，行經新北市金山區
    三界壇橋附近，適原告騎乘機車行經該處，兩造發生行車糾
    紛，被告旋持鋁棒下車與原告理論，竟而毆打之，致原告受
    有閉鎖性鼻骨骨折，臉開放性傷口，臉、頭皮及頸挫傷等傷
    害。被告上開行為業經基隆地方法院刑事庭以100 年度基簡
    字第623 號判決被告違犯傷害罪在案。原告受有生理及心理
    上之傷害，茲請求被告賠償醫療費用3,510元、交通費用5,0
    00元及精神慰撫金20萬元，為此，爰依侵權行為之法律關係
    提起本件訴訟等語，並聲明：被告應給付原告20萬8,510 元
    ，及自起訴狀繕本送達被告之翌日起至清償日止，按年息5%
    計算之利息。
四、被告未於言詞辯論期日到場，亦未提出書狀做任何聲明或陳
    述。
五、經查，原告主張於上開時、地遭被告故意毆打成傷之事實，
    業據其提出基隆地方法院100年度基簡字第623號刑事簡易判
    決及馬偕醫院醫療單據等件為證，且經本院依職權調取上開
    刑事卷宗，核閱無誤，又被告已於相當時期受合法通知，而
    不於言詞辯論期日到場爭執，亦未提出書狀答辯供本院斟酌
    ，依民事訴訟法第280條第3項準用同條第1 項規定視同自認
    ，自堪信原告主張為真實。按因故意或過失，不法侵害他人
    之權利者，負損害賠償責任。不法侵害他人之身體或健康者
    ，對於被害人因此喪失或減少勞動能力或增加生活上之需要
    時，應負損害賠償責任。不法侵害他人之身體、健康、名譽
    、自由、信用、隱私、貞操，或不法侵害其他人格法益而情
    節重大者，被害人雖非財產上之損害，亦得請求賠償相當之
    金額。民法第184條第1項前段、第193條第1項、第195條第1
    項前段分別定有明文。本件被告既有前揭故意傷害原告之侵
    權行為事實，其不法侵害行為與原告所受傷害間復有相當之
    因果關係存在，自應對原告負損害賠償責任。茲就原告所請
    求之損害審酌如下：
  (一)醫療費用部分：
    原告主張其於100年1月1日起至100年3月5日止，因所受傷害
    前往馬偕醫院急診並陸續回診6次，共支出醫療費用3,510元
    ，並提出馬偕醫院醫療單據為證，經核無誤，原告此部分之
    主張，為有理由。
  (二)交通費用部分：
    原告固主張其從淡水住處前往馬偕醫院搭乘計程車就診6 次
    ，計程車費單趟120元、往返240元，共支出交通費5,000 元
    云云，惟觀諸原告因本件事故所受閉鎖性鼻骨骨折，臉開放
    性傷口，臉、頭皮及頸挫傷等傷勢，並無不良於行之情，則
    原告之行動能力既無受損，應無搭乘計程車之必要，復經本
    院於100年10月18 日言詞辯論期日當庭訊問原告本次所受傷
    害是否造成無法搭乘大眾交通工具就診，復據原告陳稱係因
    來不及上課及就診，故搭乘計程車等語（詳見本院100年10
    月18日言詞辯論筆錄），故原告此部分之主張，自屬無據。
  (三)精神慰撫金部分：
    按不法侵害他人之人格權，被害人受有非財產上損害，請求
    加害人賠償相當金額之慰撫金時，法院對於慰撫金之量定，
    應斟酌實際加害情形、所造成之影響、被害人痛苦之程度、
    兩造之身分地位經濟情形及其他各種狀況，以核定相當之數
    額（最高法院47年台上字第1221號、51年台上字第223 號判
    例意旨參照）。本院審酌被告僅因行車糾紛即持鋁棒毆打原
    告，實不可取，且原告正值青年，所受傷勢又係臉部，雖尚
    非嚴重，然精神上誠承受相當壓力；另參酌原告係78年出生
    ，目前就讀大學，名下無財產，被告係75年出生，名下亦無
    財產，業經原告提出淡江大學在學證明為證，並經本院依職
    權調取兩造稅務電子閘門財產所得調件明細表在卷可按，是
    認原告請求精神慰撫金20萬元尚嫌過高，應以3 萬元為適當
    ，應予准許，逾此數額之請求，為無理由，不應准許。
  (四)承上，原告因本件傷害所受之損害共計為3萬3,510元【計算
    式：3,510＋30,000＝33,510】
六、從而，原告基於侵權行為之法律關係，請求被告給付3萬3,
    510元及自起訴狀繕本送達之翌日即100年5月11日起至清償
    日止，按年息5%計算之法定遲延利息，為有理由，應予准許
    ；逾此範圍之請求，為無理由，應予駁回。
七、本件係刑事附帶民事訴訟，而由本院刑事庭移送民事庭者，
    依法不需徵收裁判費。惟依法仍應依民事訴訟法第79條規定
    ，諭知兩造負擔訴訟費用之比例，以備將來如有訴訟費用發
    生時，得以確定其數額，併予敘明。
八、本件命被告給付部分，係依民事訴訟法第427條第1項訴訟適
    用簡易程序所為被告敗訴之判決，依民事訴訟法第389條第1
    項第3款規定，應依職權宣告假執行，爰依職權宣告之。
九、據上論結，本件原告之訴為一部有理由，一部無理由，依民
    事訴訟法第79條、第436條第2項、第385條第1項前段及第38
    9條第1項第3款，判決如主文。
中    華    民    國  100    年    10    月    28    日
                  基隆簡易庭法  官  林淑鳳
以上正本係照原本作成。
對於本件判決如有不服，應於收受送達後20日內向本院提出上訴
書狀，上訴於本院合議庭，並按他造當事人之人數附具繕本。
如委任律師提起上訴者，應一併繳納上訴審裁判費。
中    華    民    國  100    年    10    月    28    日
                            書記官  王鵬勝